nb: Næringsberikelse: Kalsium; DHA; Fiber; Jern; Omega-9; Protein; Vitaminer; Annet
ru: Обогащение питательными веществами: Кальций; ДГК; Клетчатка; Железо; Омега-9; Белок; Витамины; Другое
it: Fortificazione nutrizionale: Calcio; DHA; Fibre; Ferro; Omega-9; Proteine; Vitamine; Altro
fr: Enrichissement nutritionnel: Calcium; DHA; Fibres; Fer; Oméga-9; Protéines; Vitamines; Autre
pt-PT: Fortificação de nutrientes: Cálcio; DHA; Fibra; Ferro; Ómega-9; Proteína; Vitaminas; Outro
vi: Bổ sung dưỡng chất: Canxi; DHA; Chất xơ; Sắt; Omega-9; Protein; Vitamin; Khác
th: การเสริมคุณค่าทางโภชนาการ: แคลเซียม; DHA; ไฟเบอร์; ธาตุเหล็ก; โอเมก้า 9; โปรตีน; วิตามิน; อื่นๆ
sv: Näringsberikning: Kalcium; DHA; Fibrer; Järn; Omega-9; Protein; Vitaminer; Övrigt
pl: Wzbogacenie składnikami odżywczymi: Wapń; DHA; Błonnik; Żelazo; Omega-9; Białko; Witaminy; Inne
bg-BG: Обогатяване с хранителни вещества: Калций; DHA; Фибри; Желязо; Омега-9; Протеин; Витамини; Друго
lt-LT: Maistinių medžiagų papildymas: Kalcis; DHA; Skaidulos; Geležis; Omega-9; Baltymai; Vitaminai; Kita
zh-TW: 營養強化: 鈣; DHA; 纖維; 鐵; Omega-9; 蛋白質; 維生素; 其他
ko: 영양소 강화: 칼슘; DHA; 식이섬유; 철분; 오메가-9; 단백질; 비타민; 기타
sl-SI: Obogatitev s hranilnimi snovmi: Kalcij; DHA; Vlaknine; Železo; Omega-9; Beljakovine; Vitamini; Drugo
pt-BR: Fortificação de nutrientes: Cálcio; DHA; Fibra; Ferro; Ômega 9; Proteína; Vitaminas; Outro
nl: Verrijking met voedingsstoffen: Calcium; DHA; Vezels; IJzer; Omega 9; Eiwit; Vitaminen; Overig
de: Nährstoffanreicherung: Calcium; DHA; Ballaststoffe; Eisen; Omega-9; Protein; Vitamine; Andere
en: Nutrient fortification: Calcium; DHA; Fiber; Iron; Omega-9; Protein; Vitamins; Other
fi: Ravinteiden täydentäminen: Kalsium; DHA; Kuitu; Rauta; Omega-9; Proteiini; Vitamiinit; Muu
ja: 栄養強化: カルシウム; DHA; 食物繊維; 鉄分; オメガ9; タンパク質; ビタミン; その他
hr-HR: Obogaćivanje hranjivim tvarima: Kalcij; DHA; Vlakna; Željezo; Omega-9; Bjelančevine; Vitamini; Ostalo
hu: Tápanyag-dúsítás: Kalcium; DHA; Rost; Vas; Omega-9; Fehérje; Vitaminok; Egyéb
da: Næringsstofberigelse: Calcium; DHA; Fibre; Jern; Omega-9; Protein; Vitaminer; Andet
zh-CN: 营养强化: 钙; DHA; 纤维; 铁; Omega-9; 蛋白质; 维生素; 其他
cs: Obohacení živinami: Vápník; DHA; Vláknina; Železo; Omega-9; Bílkoviny; Vitamíny; Ostatní
es: Fortificación nutricional: Calcio; DHA; Fibra; Hierro; Omega-9; Proteína; Vitaminas; Otro
ro-RO: Fortificarea cu nutrienți: Calciu; DHA; Fibre; Fier; Omega-9; Proteine; Vitamine; Altele
el: Εμπλουτισμός με θρεπτικά συστατικά: Ασβέστιο; DHA; Φυτικές ίνες; Σίδηρος; Ωμέγα-9; Πρωτεΐνη; Βιταμίνες; Άλλο
sk-SK: Obohatenie o živiny: Vápnik; DHA; Vláknina; Železo; Omega-9; Bielkoviny; Vitamíny; Iné
tr: Besin takviyesi: Kalsiyum; DHA; Lif; Demir; Omega-9; Protein; Vitamin; Diğer